---
title: "台灣旅遊與僑生來台就學"
output: github_document
---


## 組員姓名
資管二甲 B0344122 楊守仁

## 分析議題背景
從網路上的open data收集了歷年來台旅客的國藉及現時台灣各大專院校外藉學生等資料從而了解台灣的風光和旅遊，有沒有帶起外國人對台灣的興趣並且來台就/升學。

## 分析動機
作為外國長大的僑生的一分子，藉著這個機會了解「同是天涯淪落人」的留台外國人的在台灣甚至在長庚的狀況。

## 使用資料
File_1940是各級學校僑生資料
visitorstatictis1是自1956年以來來台旅客人數及國藉資料
Student_RPT_05是現時台灣各大專院校外藉學生資料包括人數國藉科系學制等資料

*還有一份是"大專校院僑生及畢業生人數—按性別、校別與僑居地別分"資料，但資料尚有一些問題，所以尚未載入，但是連同作業一同commit

載入使用資料們
```{r}
#這是R Code Chunk
library(readr)
File_1940 <- read_csv("C:/CGUIM_BigData_FinalReport-B0344122/File_1940.csv", skip = 3)

visitorstatictis1 <- read_csv("C:/CGUIM_BigData_FinalReport-B0344122/visitorstatictis1.csv")

Student_RPT_05 <- read_csv("C:/CGUIM_BigData_FinalReport-B0344122/Student_RPT_05.csv")

X104oversea_B1_1a <- read_csv("C:/CGUIM_BigData_FinalReport-B0344122/104oversea_B1-1a.csv")

## 資料處理與清洗

#資料清洗

#File_1940清洗
names(File_1940)[1] <-"學年度"
names(File_1940)[2] <-"總計"
names(File_1940)[3] <-"計"
names(File_1940)[4] <-"公私立大學"
File_1940 <- File_1940[-1,]

#visitorstatictis1清洗
visitorstatictis1 <- visitorstatictis1[-1,]
visitorstatictis1 <- visitorstatictis1[-1,]
names(visitorstatictis1)[1] <-"year"
names(visitorstatictis1)[2] <-"pop"
names(visitorstatictis1)[3] <-"成長率"
names(visitorstatictis1)[4] <-"指數"
names(visitorstatictis1)[5] <-"外籍旅客人數"
names(visitorstatictis1)[6] <-"外籍旅客成長率"
names(visitorstatictis1)[7] <-"外籍旅客指數"
names(visitorstatictis1)[8] <-"華僑旅客人數"
names(visitorstatictis1)[9] <-"華僑旅客成長率"
names(visitorstatictis1)[10] <-"華僑旅客指數"

#Student_RPT_05清洗
Student_RPT_05$X1 <- NULL
Student_RPT_05 <- Student_RPT_05[-1,]
Student_RPT_05 <- Student_RPT_05[-1,]
Student_RPT_05 <- Student_RPT_05[-1,]
names(Student_RPT_05)[1] <-"year"
names(Student_RPT_05)[2] <-"typeofschool"
names(Student_RPT_05)[3] <-"學校類別"
names(Student_RPT_05)[4] <-"學校代碼"
names(Student_RPT_05)[5] <-"schoolname"
names(Student_RPT_05)[6] <-"系所代碼"
names(Student_RPT_05)[7] <-"Major"
names(Student_RPT_05)[8] <-"class"
names(Student_RPT_05)[9] <-"overseastudentcount"
names(Student_RPT_05)[10] <-"overseaMstudentcount"
names(Student_RPT_05)[11] <-"overseaFstudentcount"
names(Student_RPT_05)[12] <-"HKMacaustudentcount"
names(Student_RPT_05)[13] <-"HKMacauMstudentcount"
names(Student_RPT_05)[14] <-"HKMacauFstudentcount"

student101data<-Student_RPT_05[grepl("101",Student_RPT_05$"year"),]
student102data<-Student_RPT_05[grepl("102",Student_RPT_05$"year"),]
student103data<-Student_RPT_05[grepl("103",Student_RPT_05$"year"),]
student104data<-Student_RPT_05[grepl("104",Student_RPT_05$"year"),]
student105data<-Student_RPT_05[grepl("105",Student_RPT_05$"year"),]

#X104oversea_B1_1a清洗
names(X104oversea_B1_1a)[2] <-"school"
names(X104oversea_B1_1a)[4] <-"country"
X104oversea_B1_1a$locationy[X104oversea_B1_1a$"country" == c("馬來西亞")] <- "3.137956"
X104oversea_B1_1a$locationx[X104oversea_B1_1a$"country" == c("馬來西亞")] <- "101.687132"

X104oversea_B1_1a$locationy[X104oversea_B1_1a$"country" == c("南非")] <- "-30.909670"
X104oversea_B1_1a$locationx[X104oversea_B1_1a$"country" == c("南非")] <- "24.259127"

X104oversea_B1_1a$locationy[X104oversea_B1_1a$"country" == c("加拿大")] <- "59.997026"
X104oversea_B1_1a$locationx[X104oversea_B1_1a$"country" == c("加拿大")] <- "-112.402012"

X104oversea_B1_1a$locationy[X104oversea_B1_1a$"country" == c("緬甸")] <- "21.415178"
X104oversea_B1_1a$locationx[X104oversea_B1_1a$"country" == c("緬甸")] <- "96.396717"

X104oversea_B1_1a$locationy[X104oversea_B1_1a$"country" == c("印尼")] <- "-4.381767"
X104oversea_B1_1a$locationx[X104oversea_B1_1a$"country" == c("印尼")] <- "122.293216"

X104oversea_B1_1a$locationy[X104oversea_B1_1a$"country" == c("日本")] <- "36.552849"
X104oversea_B1_1a$locationx[X104oversea_B1_1a$"country" == c("日本")] <- "138.307262"

X104oversea_B1_1a$locationy[X104oversea_B1_1a$"country" == c("菲律賓")] <- "14.598987"
X104oversea_B1_1a$locationx[X104oversea_B1_1a$"country" == c("菲律賓")] <- "120.983238"

X104oversea_B1_1a$locationy[X104oversea_B1_1a$"country" == c("新加坡")] <- "1.360033"
X104oversea_B1_1a$locationx[X104oversea_B1_1a$"country" == c("新加坡")] <- "103.868979"

X104oversea_B1_1a$locationy[X104oversea_B1_1a$"country" == c("泰國")] <- "13.748660"
X104oversea_B1_1a$locationx[X104oversea_B1_1a$"country" == c("泰國")] <- "100.492952"

X104oversea_B1_1a$locationy[X104oversea_B1_1a$"country" == c("英國")] <- "54.938086"
X104oversea_B1_1a$locationx[X104oversea_B1_1a$"country" == c("英國")] <- "-2.867684"

X104oversea_B1_1a$locationy[X104oversea_B1_1a$"country" == c("美國")] <- "39.739020"
X104oversea_B1_1a$locationx[X104oversea_B1_1a$"country" == c("美國")] <- "-101.620433"

X104oversea_B1_1a$locationy[X104oversea_B1_1a$"country" == c("阿根廷")] <- "-35.388441"
X104oversea_B1_1a$locationx[X104oversea_B1_1a$"country" == c("阿根廷")] <- "-65.392241"

X104oversea_B1_1a$locationy[X104oversea_B1_1a$"country" == c("南韓")] <- "37.592579"
X104oversea_B1_1a$locationx[X104oversea_B1_1a$"country" == c("南韓")] <- "126.975279"

X104oversea_B1_1a$locationy[X104oversea_B1_1a$"country" == c("紐西蘭")] <- "-41.299974"
X104oversea_B1_1a$locationx[X104oversea_B1_1a$"country" == c("紐西蘭")] <- "174.776852"

X104oversea_B1_1a$locationy[X104oversea_B1_1a$"country" == c("墨西哥")] <- "24.129376"
X104oversea_B1_1a$locationx[X104oversea_B1_1a$"country" == c("墨西哥")] <- "-102.917429"

X104oversea_B1_1a$locationy[X104oversea_B1_1a$"country" == c("巴西")] <- "-8.884431"
X104oversea_B1_1a$locationx[X104oversea_B1_1a$"country" == c("巴西")] <- "-55.488347"

X104oversea_B1_1a$locationy[X104oversea_B1_1a$"country" == c("巴拉圭")] <- "-23.269402"
X104oversea_B1_1a$locationx[X104oversea_B1_1a$"country" == c("巴拉圭")] <- "-58.462776"

X104oversea_B1_1a$locationy[X104oversea_B1_1a$"country" == c("越南")] <- "14.484540"
X104oversea_B1_1a$locationx[X104oversea_B1_1a$"country" == c("越南")] <- "108.360975"

X104oversea_B1_1a$locationy[X104oversea_B1_1a$"country" == c("肯亞")] <- "0.418065"
X104oversea_B1_1a$locationx[X104oversea_B1_1a$"country" == c("肯亞")] <- "37.868307"

X104oversea_B1_1a$locationy[X104oversea_B1_1a$"country" == c("西班牙")] <- "39.690189"
X104oversea_B1_1a$locationx[X104oversea_B1_1a$"country" == c("西班牙")] <- "-3.132226"

X104oversea_B1_1a$locationy[X104oversea_B1_1a$"country" == c("尼加拉瓜")] <- "12.891754"
X104oversea_B1_1a$locationx[X104oversea_B1_1a$"country" == c("尼加拉瓜")] <- "-85.188938"

X104oversea_B1_1a$locationy[X104oversea_B1_1a$"country" == c("巴拿馬")] <- "8.484368"
X104oversea_B1_1a$locationx[X104oversea_B1_1a$"country" == c("巴拿馬")] <- "-80.109248"

X104oversea_B1_1a$locationy[X104oversea_B1_1a$"country" == c("澳大利亞")] <- "-24.551857"
X104oversea_B1_1a$locationx[X104oversea_B1_1a$"country" == c("澳大利亞")] <- "134.182865"

X104oversea_B1_1a$locationy[X104oversea_B1_1a$"country" == c("貝里斯")] <- "16.77919"
X104oversea_B1_1a$locationx[X104oversea_B1_1a$"country" == c("貝里斯")] <- "-88.737792"

X104oversea_B1_1a$locationy[X104oversea_B1_1a$"country" == c("智利")] <- "-26.554819"
X104oversea_B1_1a$locationx[X104oversea_B1_1a$"country" == c("智利")] <- "-70.418818"

X104oversea_B1_1a$locationy[X104oversea_B1_1a$"country" == c("薩爾瓦多")] <- "13.784449"
X104oversea_B1_1a$locationx[X104oversea_B1_1a$"country" == c("薩爾瓦多")] <- "-89.230311"

X104oversea_B1_1a$locationy[X104oversea_B1_1a$"country" == c("哥斯大黎加")] <- "9.948630"
X104oversea_B1_1a$locationx[X104oversea_B1_1a$"country" == c("哥斯大黎加")] <- "-84.117774"

X104oversea_B1_1a$locationy[X104oversea_B1_1a$"country" == c("法國")] <- "46.410759"
X104oversea_B1_1a$locationx[X104oversea_B1_1a$"country" == c("法國")] <- "2.716875"

X104oversea_B1_1a$locationy[X104oversea_B1_1a$"country" == c("阿拉伯聯合大公國")] <- "23.681736"
X104oversea_B1_1a$locationx[X104oversea_B1_1a$"country" == c("阿拉伯聯合大公國")] <- "54.002147"

X104oversea_B1_1a$locationy[X104oversea_B1_1a$"country" == c("葉門")] <- "15.846800"
X104oversea_B1_1a$locationx[X104oversea_B1_1a$"country" == c("葉門")] <- "47.850653"

X104oversea_B1_1a$locationy[X104oversea_B1_1a$"country" == c("俄羅斯")] <- "62.240122"
X104oversea_B1_1a$locationx[X104oversea_B1_1a$"country" == c("俄羅斯")] <- "93.834839"

X104oversea_B1_1a$locationy[X104oversea_B1_1a$"country" == c("斐濟")] <- "-17.847725"
X104oversea_B1_1a$locationx[X104oversea_B1_1a$"country" == c("斐濟")] <- "178.013273"

X104oversea_B1_1a$locationy[X104oversea_B1_1a$"country" == c("厄瓜多")] <- "-1.418160"
X104oversea_B1_1a$locationx[X104oversea_B1_1a$"country" == c("厄瓜多")] <- "-78.294611"

X104oversea_B1_1a$locationy[X104oversea_B1_1a$"country" == c("埃及")] <- "26.528769"
X104oversea_B1_1a$locationx[X104oversea_B1_1a$"country" == c("埃及")] <- "29.858624"

X104oversea_B1_1a$locationy[X104oversea_B1_1a$"country" == c("巴布亞紐幾內亞")] <- "-6.441940"
X104oversea_B1_1a$locationx[X104oversea_B1_1a$"country" == c("巴布亞紐幾內亞")] <- "144.595518"

X104oversea_B1_1a$locationy[X104oversea_B1_1a$"country" == c("巴基斯坦")] <- "30.082631"
X104oversea_B1_1a$locationx[X104oversea_B1_1a$"country" == c("巴基斯坦")] <- "69.294945"

X104oversea_B1_1a$locationy[X104oversea_B1_1a$"country" == c("巴林")] <- "26.038782"
X104oversea_B1_1a$locationx[X104oversea_B1_1a$"country" == c("巴林")] <- "50.552011"

X104oversea_B1_1a$locationy[X104oversea_B1_1a$"country" == c("比利時")] <- "50.906237"
X104oversea_B1_1a$locationx[X104oversea_B1_1a$"country" == c("比利時")] <- "4.338898"

X104oversea_B1_1a$locationy[X104oversea_B1_1a$"country" == c("玻利維亞")] <- "-16.597679"
X104oversea_B1_1a$locationx[X104oversea_B1_1a$"country" == c("玻利維亞")] <- "-64.640097"

X104oversea_B1_1a$locationy[X104oversea_B1_1a$"country" == c("帛琉")] <- "7.517417"
X104oversea_B1_1a$locationx[X104oversea_B1_1a$"country" == c("帛琉")] <- "134.572796"

X104oversea_B1_1a$locationy[X104oversea_B1_1a$"country" == c("德國")] <- "51.064427"
X104oversea_B1_1a$locationx[X104oversea_B1_1a$"country" == c("德國")] <- "10.492793"

X104oversea_B1_1a$locationy[X104oversea_B1_1a$"country" == c("多米尼克")] <- "15.430178"
X104oversea_B1_1a$locationx[X104oversea_B1_1a$"country" == c("多米尼克")] <- "-61.360056"

X104oversea_B1_1a$locationy[X104oversea_B1_1a$"country" == c("柬埔寨")] <- "12.678917"
X104oversea_B1_1a$locationx[X104oversea_B1_1a$"country" == c("柬埔寨")] <- "104.855949"

X104oversea_B1_1a$locationy[X104oversea_B1_1a$"country" == c("科威特")] <- "29.323762"
X104oversea_B1_1a$locationx[X104oversea_B1_1a$"country" == c("科威特")] <- "47.414698"

X104oversea_B1_1a$locationy[X104oversea_B1_1a$"country" == c("黎巴嫩")] <- "34.114424"
X104oversea_B1_1a$locationx[X104oversea_B1_1a$"country" == c("黎巴嫩")] <- "35.884993"

X104oversea_B1_1a$locationy[X104oversea_B1_1a$"country" == c("寮國")] <- "19.526376"
X104oversea_B1_1a$locationx[X104oversea_B1_1a$"country" == c("寮國")] <- "102.532372"

X104oversea_B1_1a$locationy[X104oversea_B1_1a$"country" == c("馬拉威")] <- "-14.020457"
X104oversea_B1_1a$locationx[X104oversea_B1_1a$"country" == c("馬拉威")] <- "33.839299"

X104oversea_B1_1a$locationy[X104oversea_B1_1a$"country" == c("孟加拉")] <- "23.739765"
X104oversea_B1_1a$locationx[X104oversea_B1_1a$"country" == c("孟加拉")] <- "90.428802"

X104oversea_B1_1a$locationy[X104oversea_B1_1a$"country" == c("模里西斯")] <- "-20.158133"
X104oversea_B1_1a$locationx[X104oversea_B1_1a$"country" == c("模里西斯")] <- "57.503020"

X104oversea_B1_1a$locationy[X104oversea_B1_1a$"country" == c("秘魯")] <- "-10.770646"
X104oversea_B1_1a$locationx[X104oversea_B1_1a$"country" == c("秘魯")] <- "-76.089076"

X104oversea_B1_1a$locationy[X104oversea_B1_1a$"country" == c("瑞典")] <- "64.496659"
X104oversea_B1_1a$locationx[X104oversea_B1_1a$"country" == c("瑞典")] <- "17.217521"

X104oversea_B1_1a$locationy[X104oversea_B1_1a$"country" == c("瑞士")] <- "46.783748"
X104oversea_B1_1a$locationx[X104oversea_B1_1a$"country" == c("瑞士")] <- "7.925473"

X104oversea_B1_1a$locationy[X104oversea_B1_1a$"country" == c("沙烏地阿拉伯")] <- "23.899594"
X104oversea_B1_1a$locationx[X104oversea_B1_1a$"country" == c("沙烏地阿拉伯")] <- "45.433590"

X104oversea_B1_1a$locationy[X104oversea_B1_1a$"country" == c("斯里蘭卡")] <- "7.588220"
X104oversea_B1_1a$locationx[X104oversea_B1_1a$"country" == c("斯里蘭卡")] <- "80.696452"

X104oversea_B1_1a$locationy[X104oversea_B1_1a$"country" == c("泰國")] <- "13.741785"
X104oversea_B1_1a$locationx[X104oversea_B1_1a$"country" == c("泰國")] <- "100.499849"

X104oversea_B1_1a$locationy[X104oversea_B1_1a$"country" == c("委內瑞拉")] <- "7.073115"
X104oversea_B1_1a$locationx[X104oversea_B1_1a$"country" == c("委內瑞拉")] <- "-66.610604"

X104oversea_B1_1a$locationy[X104oversea_B1_1a$"country" == c("汶萊")] <- "4.540462"
X104oversea_B1_1a$locationx[X104oversea_B1_1a$"country" == c("汶萊")] <- "114.639758"

X104oversea_B1_1a$locationy[X104oversea_B1_1a$"country" == c("象牙海岸")] <- "7.643046"
X104oversea_B1_1a$locationx[X104oversea_B1_1a$"country" == c("象牙海岸")] <- "5.353685"

X104oversea_B1_1a$locationy[X104oversea_B1_1a$"country" == c("匈牙利")] <- "47.012069"
X104oversea_B1_1a$locationx[X104oversea_B1_1a$"country" == c("匈牙利")] <- "19.624482"

X104oversea_B1_1a$locationy[X104oversea_B1_1a$"country" == c("義大利")] <- "42.935020"
X104oversea_B1_1a$locationx[X104oversea_B1_1a$"country" == c("義大利")] <- "12.410020"

X104oversea_B1_1a$locationy[X104oversea_B1_1a$"country" == c("印度")] <- "22.683064"
X104oversea_B1_1a$locationx[X104oversea_B1_1a$"country" == c("印度")] <- "79.031203"

X104oversea_B1_1a$locationy[X104oversea_B1_1a$"country" == c("約旦")] <- "31.279142"
X104oversea_B1_1a$locationx[X104oversea_B1_1a$"country" == c("約旦")] <- "36.756995"

X104oversea_B1_1a$locationy[X104oversea_B1_1a$"country" == c("史瓦濟蘭")] <- "-26.577159"
X104oversea_B1_1a$locationx[X104oversea_B1_1a$"country" == c("史瓦濟蘭")] <- "31.451034"

X104oversea_B1_1a$locationy[X104oversea_B1_1a$"country" == c("多明尼加")] <- "18.910874"
X104oversea_B1_1a$locationx[X104oversea_B1_1a$"country" == c("多明尼加")] <- "-70.193544"

X104oversea_B1_1a$locationy[X104oversea_B1_1a$"country" == c("納米比亞")] <- "-22.325959"
X104oversea_B1_1a$locationx[X104oversea_B1_1a$"country" == c("納米比亞")] <- "16.942383"

X104oversea_B1_1a$locationy[X104oversea_B1_1a$"country" == c("荷蘭")] <- "52.356997"
X104oversea_B1_1a$locationx[X104oversea_B1_1a$"country" == c("荷蘭")] <- "4.894108"

X104oversea_B1_1a$locationy[X104oversea_B1_1a$"country" == c("宏都拉斯")] <- "14.058685"
X104oversea_B1_1a$locationx[X104oversea_B1_1a$"country" == c("宏都拉斯")] <- "-87.201599"

X104oversea_B1_1a$locationy[X104oversea_B1_1a$"country" == c("瓜地馬拉")] <- "14.642601"
X104oversea_B1_1a$locationx[X104oversea_B1_1a$"country" == c("瓜地馬拉")] <- "-90.498682"

X104oversea_B1_1a$studentcount <- as.numeric(X104oversea_B1_1a$"在學學生人數_男") + as.numeric(X104oversea_B1_1a$"在學學生人數_女")

#X104oversea_B1_1a清洗2
X104oversea_B1_1a$type[X104oversea_B1_1a$"country" %in% c("菲律賓","汶萊","泰國","孟加拉","斯里蘭卡","沙烏地阿拉伯","馬來西亞","緬甸","印尼","日本","新加坡","南韓","越南","阿拉伯聯合大公國","寮國","柬埔寨","巴基斯坦","巴林","印度","黎巴嫩","約旦","葉門","科威特")] <- "亞洲"

X104oversea_B1_1a$type[X104oversea_B1_1a$"country" %in% c("美國","加拿大","墨西哥","古巴","多明尼加","多米尼克","薩爾瓦多","尼加拉瓜","瓜地馬拉","貝里斯","巴拿馬","哥斯大黎加")] <- "北美洲"

X104oversea_B1_1a$type[X104oversea_B1_1a$"country" %in% c("厄瓜多","巴西","烏拉圭","巴拉圭","秘魯","智利","阿根廷","玻利維亞","哥倫比亞","委內瑞拉","宏都拉斯")] <- "南美洲"

X104oversea_B1_1a$type[X104oversea_B1_1a$"country" %in% c("荷蘭","英國","西班牙","比利時","俄羅斯","德國","匈牙利","瑞典","法國","義大利","瑞士")] <- "歐洲"

X104oversea_B1_1a$type[X104oversea_B1_1a$"country" %in% c("埃及","肯亞","南非","象牙海岸","納米比亞","馬拉威","馬拉威","模里西斯","史瓦濟蘭")] <- "非洲"

X104oversea_B1_1a$type[X104oversea_B1_1a$"country" %in% c("澳大利亞","帛琉","斐濟","巴布亞紐幾內亞","紐西蘭","薩摩亞")] <- "大洋洲"

asiadata<-X104oversea_B1_1a[grepl("亞洲",X104oversea_B1_1a$"type"),]
eurodata<-X104oversea_B1_1a[grepl("歐洲",X104oversea_B1_1a$"type"),]
SAfricadata<-X104oversea_B1_1a[grepl("非洲",X104oversea_B1_1a$"type"),]
Oceaniadata<-X104oversea_B1_1a[grepl("大洋洲",X104oversea_B1_1a$"type"),]
NAdata<-X104oversea_B1_1a[grepl("北美洲",X104oversea_B1_1a$"type"),]
SAdata<-X104oversea_B1_1a[grepl("南美洲",X104oversea_B1_1a$"type"),]

X104oversea_B1_1a$"僑居地"<- X104oversea_B1_1a$country
```

## 資料探索
```{r}
library(dplyr)
#各國僑生在學人數
overseastudentcountanalyze <- summarise(group_by(X104oversea_B1_1a,country),count = sum(studentcount)) 

overseastudentcountanalyze$locationy[overseastudentcountanalyze$"country" == c("馬來西亞")] <- "3.137956"
overseastudentcountanalyze$locationx[overseastudentcountanalyze$"country" == c("馬來西亞")] <- "101.687132"

overseastudentcountanalyze$locationy[overseastudentcountanalyze$"country" == c("南非")] <- "-30.909670"
overseastudentcountanalyze$locationx[overseastudentcountanalyze$"country" == c("南非")] <- "24.259127"

overseastudentcountanalyze$locationy[overseastudentcountanalyze$"country" == c("加拿大")] <- "59.997026"
overseastudentcountanalyze$locationx[overseastudentcountanalyze$"country" == c("加拿大")] <- "-112.402012"

overseastudentcountanalyze$locationy[overseastudentcountanalyze$"country" == c("緬甸")] <- "21.415178"
overseastudentcountanalyze$locationx[overseastudentcountanalyze$"country" == c("緬甸")] <- "96.396717"

overseastudentcountanalyze$locationy[overseastudentcountanalyze$"country" == c("印尼")] <- "-4.381767"
overseastudentcountanalyze$locationx[overseastudentcountanalyze$"country" == c("印尼")] <- "122.293216"

overseastudentcountanalyze$locationy[overseastudentcountanalyze$"country" == c("日本")] <- "36.552849"
overseastudentcountanalyze$locationx[overseastudentcountanalyze$"country" == c("日本")] <- "138.307262"

overseastudentcountanalyze$locationy[overseastudentcountanalyze$"country" == c("菲律賓")] <- "14.598987"
overseastudentcountanalyze$locationx[overseastudentcountanalyze$"country" == c("菲律賓")] <- "120.983238"

overseastudentcountanalyze$locationy[overseastudentcountanalyze$"country" == c("新加坡")] <- "1.360033"
overseastudentcountanalyze$locationx[overseastudentcountanalyze$"country" == c("新加坡")] <- "103.868979"

overseastudentcountanalyze$locationy[overseastudentcountanalyze$"country" == c("泰國")] <- "13.748660"
overseastudentcountanalyze$locationx[overseastudentcountanalyze$"country" == c("泰國")] <- "100.492952"

overseastudentcountanalyze$locationy[overseastudentcountanalyze$"country" == c("英國")] <- "54.938086"
overseastudentcountanalyze$locationx[overseastudentcountanalyze$"country" == c("英國")] <- "-2.867684"

overseastudentcountanalyze$locationy[overseastudentcountanalyze$"country" == c("美國")] <- "39.739020"
overseastudentcountanalyze$locationx[overseastudentcountanalyze$"country" == c("美國")] <- "-101.620433"

overseastudentcountanalyze$locationy[overseastudentcountanalyze$"country" == c("阿根廷")] <- "-35.388441"
overseastudentcountanalyze$locationx[overseastudentcountanalyze$"country" == c("阿根廷")] <- "-65.392241"

overseastudentcountanalyze$locationy[overseastudentcountanalyze$"country" == c("南韓")] <- "37.592579"
overseastudentcountanalyze$locationx[overseastudentcountanalyze$"country" == c("南韓")] <- "126.975279"

overseastudentcountanalyze$locationy[overseastudentcountanalyze$"country" == c("紐西蘭")] <- "-41.299974"
overseastudentcountanalyze$locationx[overseastudentcountanalyze$"country" == c("紐西蘭")] <- "174.776852"

overseastudentcountanalyze$locationy[overseastudentcountanalyze$"country" == c("墨西哥")] <- "24.129376"
overseastudentcountanalyze$locationx[overseastudentcountanalyze$"country" == c("墨西哥")] <- "-102.917429"

overseastudentcountanalyze$locationy[overseastudentcountanalyze$"country" == c("巴西")] <- "-8.884431"
overseastudentcountanalyze$locationx[overseastudentcountanalyze$"country" == c("巴西")] <- "-55.488347"

overseastudentcountanalyze$locationy[overseastudentcountanalyze$"country" == c("巴拉圭")] <- "-23.269402"
overseastudentcountanalyze$locationx[overseastudentcountanalyze$"country" == c("巴拉圭")] <- "-58.462776"

overseastudentcountanalyze$locationy[overseastudentcountanalyze$"country" == c("越南")] <- "14.484540"
overseastudentcountanalyze$locationx[overseastudentcountanalyze$"country" == c("越南")] <- "108.360975"

overseastudentcountanalyze$locationy[overseastudentcountanalyze$"country" == c("肯亞")] <- "0.418065"
overseastudentcountanalyze$locationx[overseastudentcountanalyze$"country" == c("肯亞")] <- "37.868307"

overseastudentcountanalyze$locationy[overseastudentcountanalyze$"country" == c("西班牙")] <- "39.690189"
overseastudentcountanalyze$locationx[overseastudentcountanalyze$"country" == c("西班牙")] <- "-3.132226"

overseastudentcountanalyze$locationy[overseastudentcountanalyze$"country" == c("尼加拉瓜")] <- "12.891754"
overseastudentcountanalyze$locationx[overseastudentcountanalyze$"country" == c("尼加拉瓜")] <- "-85.188938"

overseastudentcountanalyze$locationy[overseastudentcountanalyze$"country" == c("巴拿馬")] <- "8.484368"
overseastudentcountanalyze$locationx[overseastudentcountanalyze$"country" == c("巴拿馬")] <- "-80.109248"

overseastudentcountanalyze$locationy[overseastudentcountanalyze$"country" == c("澳大利亞")] <- "-24.551857"
overseastudentcountanalyze$locationx[overseastudentcountanalyze$"country" == c("澳大利亞")] <- "134.182865"

overseastudentcountanalyze$locationy[overseastudentcountanalyze$"country" == c("貝里斯")] <- "16.77919"
overseastudentcountanalyze$locationx[overseastudentcountanalyze$"country" == c("貝里斯")] <- "-88.737792"

overseastudentcountanalyze$locationy[overseastudentcountanalyze$"country" == c("智利")] <- "-26.554819"
overseastudentcountanalyze$locationx[overseastudentcountanalyze$"country" == c("智利")] <- "-70.418818"

overseastudentcountanalyze$locationy[overseastudentcountanalyze$"country" == c("薩爾瓦多")] <- "13.784449"
overseastudentcountanalyze$locationx[overseastudentcountanalyze$"country" == c("薩爾瓦多")] <- "-89.230311"

overseastudentcountanalyze$locationy[overseastudentcountanalyze$"country" == c("哥斯大黎加")] <- "9.948630"
overseastudentcountanalyze$locationx[overseastudentcountanalyze$"country" == c("哥斯大黎加")] <- "-84.117774"

overseastudentcountanalyze$locationy[overseastudentcountanalyze$"country" == c("法國")] <- "46.410759"
overseastudentcountanalyze$locationx[overseastudentcountanalyze$"country" == c("法國")] <- "2.716875"

overseastudentcountanalyze$locationy[overseastudentcountanalyze$"country" == c("阿拉伯聯合大公國")] <- "23.681736"
overseastudentcountanalyze$locationx[overseastudentcountanalyze$"country" == c("阿拉伯聯合大公國")] <- "54.002147"

overseastudentcountanalyze$locationy[overseastudentcountanalyze$"country" == c("葉門")] <- "15.846800"
overseastudentcountanalyze$locationx[overseastudentcountanalyze$"country" == c("葉門")] <- "47.850653"

overseastudentcountanalyze$locationy[overseastudentcountanalyze$"country" == c("俄羅斯")] <- "62.240122"
overseastudentcountanalyze$locationx[overseastudentcountanalyze$"country" == c("俄羅斯")] <- "93.834839"

overseastudentcountanalyze$locationy[overseastudentcountanalyze$"country" == c("斐濟")] <- "-17.847725"
overseastudentcountanalyze$locationx[overseastudentcountanalyze$"country" == c("斐濟")] <- "178.013273"

overseastudentcountanalyze$locationy[overseastudentcountanalyze$"country" == c("厄瓜多")] <- "-1.418160"
overseastudentcountanalyze$locationx[overseastudentcountanalyze$"country" == c("厄瓜多")] <- "-78.294611"

overseastudentcountanalyze$locationy[overseastudentcountanalyze$"country" == c("埃及")] <- "26.528769"
overseastudentcountanalyze$locationx[overseastudentcountanalyze$"country" == c("埃及")] <- "29.858624"

overseastudentcountanalyze$locationy[overseastudentcountanalyze$"country" == c("巴布亞紐幾內亞")] <- "-6.441940"
overseastudentcountanalyze$locationx[overseastudentcountanalyze$"country" == c("巴布亞紐幾內亞")] <- "144.595518"

overseastudentcountanalyze$locationy[overseastudentcountanalyze$"country" == c("巴基斯坦")] <- "30.082631"
overseastudentcountanalyze$locationx[overseastudentcountanalyze$"country" == c("巴基斯坦")] <- "69.294945"

overseastudentcountanalyze$locationy[overseastudentcountanalyze$"country" == c("巴林")] <- "26.038782"
overseastudentcountanalyze$locationx[overseastudentcountanalyze$"country" == c("巴林")] <- "50.552011"

overseastudentcountanalyze$locationy[overseastudentcountanalyze$"country" == c("比利時")] <- "50.906237"
overseastudentcountanalyze$locationx[overseastudentcountanalyze$"country" == c("比利時")] <- "4.338898"

overseastudentcountanalyze$locationy[overseastudentcountanalyze$"country" == c("玻利維亞")] <- "-16.597679"
overseastudentcountanalyze$locationx[overseastudentcountanalyze$"country" == c("玻利維亞")] <- "-64.640097"

overseastudentcountanalyze$locationy[overseastudentcountanalyze$"country" == c("帛琉")] <- "7.517417"
overseastudentcountanalyze$locationx[overseastudentcountanalyze$"country" == c("帛琉")] <- "134.572796"

overseastudentcountanalyze$locationy[overseastudentcountanalyze$"country" == c("德國")] <- "51.064427"
overseastudentcountanalyze$locationx[overseastudentcountanalyze$"country" == c("德國")] <- "10.492793"

overseastudentcountanalyze$locationy[overseastudentcountanalyze$"country" == c("多米尼克")] <- "15.430178"
overseastudentcountanalyze$locationx[overseastudentcountanalyze$"country" == c("多米尼克")] <- "-61.360056"

overseastudentcountanalyze$locationy[overseastudentcountanalyze$"country" == c("柬埔寨")] <- "12.678917"
overseastudentcountanalyze$locationx[overseastudentcountanalyze$"country" == c("柬埔寨")] <- "104.855949"

overseastudentcountanalyze$locationy[overseastudentcountanalyze$"country" == c("科威特")] <- "29.323762"
overseastudentcountanalyze$locationx[overseastudentcountanalyze$"country" == c("科威特")] <- "47.414698"

overseastudentcountanalyze$locationy[overseastudentcountanalyze$"country" == c("黎巴嫩")] <- "34.114424"
overseastudentcountanalyze$locationx[overseastudentcountanalyze$"country" == c("黎巴嫩")] <- "35.884993"

overseastudentcountanalyze$locationy[overseastudentcountanalyze$"country" == c("寮國")] <- "19.526376"
overseastudentcountanalyze$locationx[overseastudentcountanalyze$"country" == c("寮國")] <- "102.532372"

overseastudentcountanalyze$locationy[overseastudentcountanalyze$"country" == c("馬拉威")] <- "-14.020457"
overseastudentcountanalyze$locationx[overseastudentcountanalyze$"country" == c("馬拉威")] <- "33.839299"

overseastudentcountanalyze$locationy[overseastudentcountanalyze$"country" == c("孟加拉")] <- "23.739765"
overseastudentcountanalyze$locationx[overseastudentcountanalyze$"country" == c("孟加拉")] <- "90.428802"

overseastudentcountanalyze$locationy[overseastudentcountanalyze$"country" == c("模里西斯")] <- "-20.158133"
overseastudentcountanalyze$locationx[overseastudentcountanalyze$"country" == c("模里西斯")] <- "57.503020"

overseastudentcountanalyze$locationy[overseastudentcountanalyze$"country" == c("秘魯")] <- "-10.770646"
overseastudentcountanalyze$locationx[overseastudentcountanalyze$"country" == c("秘魯")] <- "-76.089076"

overseastudentcountanalyze$locationy[overseastudentcountanalyze$"country" == c("瑞典")] <- "64.496659"
overseastudentcountanalyze$locationx[overseastudentcountanalyze$"country" == c("瑞典")] <- "17.217521"

overseastudentcountanalyze$locationy[overseastudentcountanalyze$"country" == c("瑞士")] <- "46.783748"
overseastudentcountanalyze$locationx[overseastudentcountanalyze$"country" == c("瑞士")] <- "7.925473"

overseastudentcountanalyze$locationy[overseastudentcountanalyze$"country" == c("沙烏地阿拉伯")] <- "23.899594"
overseastudentcountanalyze$locationx[overseastudentcountanalyze$"country" == c("沙烏地阿拉伯")] <- "45.433590"

overseastudentcountanalyze$locationy[overseastudentcountanalyze$"country" == c("斯里蘭卡")] <- "7.588220"
overseastudentcountanalyze$locationx[overseastudentcountanalyze$"country" == c("斯里蘭卡")] <- "80.696452"

overseastudentcountanalyze$locationy[overseastudentcountanalyze$"country" == c("泰國")] <- "13.741785"
overseastudentcountanalyze$locationx[overseastudentcountanalyze$"country" == c("泰國")] <- "100.499849"

overseastudentcountanalyze$locationy[overseastudentcountanalyze$"country" == c("委內瑞拉")] <- "7.073115"
overseastudentcountanalyze$locationx[overseastudentcountanalyze$"country" == c("委內瑞拉")] <- "-66.610604"

overseastudentcountanalyze$locationy[overseastudentcountanalyze$"country" == c("汶萊")] <- "4.540462"
overseastudentcountanalyze$locationx[overseastudentcountanalyze$"country" == c("汶萊")] <- "114.639758"

overseastudentcountanalyze$locationy[overseastudentcountanalyze$"country" == c("象牙海岸")] <- "7.643046"
overseastudentcountanalyze$locationx[overseastudentcountanalyze$"country" == c("象牙海岸")] <- "5.353685"

overseastudentcountanalyze$locationy[overseastudentcountanalyze$"country" == c("匈牙利")] <- "47.012069"
overseastudentcountanalyze$locationx[overseastudentcountanalyze$"country" == c("匈牙利")] <- "19.624482"

overseastudentcountanalyze$locationy[overseastudentcountanalyze$"country" == c("義大利")] <- "42.935020"
overseastudentcountanalyze$locationx[overseastudentcountanalyze$"country" == c("義大利")] <- "12.410020"

overseastudentcountanalyze$locationy[overseastudentcountanalyze$"country" == c("印度")] <- "22.683064"
overseastudentcountanalyze$locationx[overseastudentcountanalyze$"country" == c("印度")] <- "79.031203"

overseastudentcountanalyze$locationy[overseastudentcountanalyze$"country" == c("約旦")] <- "31.279142"
overseastudentcountanalyze$locationx[overseastudentcountanalyze$"country" == c("約旦")] <- "36.756995"

overseastudentcountanalyze$locationy[overseastudentcountanalyze$"country" == c("史瓦濟蘭")] <- "-26.577159"
overseastudentcountanalyze$locationx[overseastudentcountanalyze$"country" == c("史瓦濟蘭")] <- "31.451034"

overseastudentcountanalyze$locationy[overseastudentcountanalyze$"country" == c("多明尼加")] <- "18.910874"
overseastudentcountanalyze$locationx[overseastudentcountanalyze$"country" == c("多明尼加")] <- "-70.193544"

overseastudentcountanalyze$locationy[overseastudentcountanalyze$"country" == c("納米比亞")] <- "-22.325959"
overseastudentcountanalyze$locationx[overseastudentcountanalyze$"country" == c("納米比亞")] <- "16.942383"

overseastudentcountanalyze$locationy[overseastudentcountanalyze$"country" == c("荷蘭")] <- "52.356997"
overseastudentcountanalyze$locationx[overseastudentcountanalyze$"country" == c("荷蘭")] <- "4.894108"

overseastudentcountanalyze$locationy[overseastudentcountanalyze$"country" == c("宏都拉斯")] <- "14.058685"
overseastudentcountanalyze$locationx[overseastudentcountanalyze$"country" == c("宏都拉斯")] <- "-87.201599"

overseastudentcountanalyze$locationy[overseastudentcountanalyze$"country" == c("瓜地馬拉")] <- "14.642601"
overseastudentcountanalyze$locationx[overseastudentcountanalyze$"country" == c("瓜地馬拉")] <- "-90.498682"

overseastudentcountanalyze$type[overseastudentcountanalyze$"country" %in% c("菲律賓","汶萊","泰國","孟加拉","斯里蘭卡","沙烏地阿拉伯","馬來西亞","緬甸","印尼","日本","新加坡","南韓","越南","阿拉伯聯合大公國","寮國","柬埔寨","巴基斯坦","巴林","印度","黎巴嫩","約旦","葉門","科威特")] <- "亞洲"

overseastudentcountanalyze$type[overseastudentcountanalyze$"country" %in% c("美國","加拿大","墨西哥","古巴","多明尼加","多米尼克","薩爾瓦多","尼加拉瓜","瓜地馬拉","貝里斯","巴拿馬","哥斯大黎加")] <- "北美洲"

overseastudentcountanalyze$type[overseastudentcountanalyze$"country" %in% c("厄瓜多","巴西","烏拉圭","巴拉圭","秘魯","智利","阿根廷","玻利維亞","哥倫比亞","委內瑞拉","宏都拉斯")] <- "南美洲"

overseastudentcountanalyze$type[overseastudentcountanalyze$"country" %in% c("荷蘭","英國","西班牙","比利時","俄羅斯","德國","匈牙利","瑞典","法國","義大利","瑞士")] <- "歐洲"

overseastudentcountanalyze$type[overseastudentcountanalyze$"country" %in% c("埃及","肯亞","南非","象牙海岸","納米比亞","馬拉威","馬拉威","模里西斯","史瓦濟蘭")] <- "非洲"

overseastudentcountanalyze$type[overseastudentcountanalyze$"country" %in% c("澳大利亞","帛琉","斐濟","巴布亞紐幾內亞","紐西蘭","薩摩亞")] <- "大洋洲"

asiadata<-overseastudentcountanalyze[grepl("亞洲",overseastudentcountanalyze$"type"),]
eurodata<-overseastudentcountanalyze[grepl("歐洲",overseastudentcountanalyze$"type"),]
SAfricadata<-overseastudentcountanalyze[grepl("非洲",overseastudentcountanalyze$"type"),]
Oceaniadata<-overseastudentcountanalyze[grepl("大洋洲",overseastudentcountanalyze$"type"),]
NAdata<-overseastudentcountanalyze[grepl("北美洲",overseastudentcountanalyze$"type"),]
SAdata<-overseastudentcountanalyze[grepl("南美洲",overseastudentcountanalyze$"type"),]

##僑居地前十名及人數
overseastudentcountresult <- head(overseastudentcountanalyze[order(overseastudentcountanalyze$count,decreasing = T),],10)
knitr::kable(
overseastudentcountresult
)

library(ggplot2)

qplot(x=country,                               
      y=count,                              
      data=head(overseastudentcountanalyze[order(overseastudentcountanalyze$count,decreasing = T),],10),                    geom="point",                         
      main = "僑居地前十名及人數",  
      xlab="僑居地",                          
      ylab="人數",
      color = country
      )

#各級學校僑生現況
presentofoversea<-head(File_1940[order(File_1940$"學年度",decreasing = T),],10)
presentofoversea104 <- presentofoversea[grepl("104",presentofoversea$"學年度"),]
presentofoversea104$"學年度" <- NULL
presentofoversea104$"總計" <- NULL
presentofoversea104$"計" <- NULL
presentofoversea104L<-stack(presentofoversea104) 
presentofoversea104chart <- ggplot(data=presentofoversea104L) +
geom_bar(aes(x=factor(1),
                 y=as.numeric(values),
                 fill=ind),
             stat = "identity"
             ) + coord_polar("y", start=0)

presentofoversea104chart

presentofoversea104L$"比例(%)" <- (as.numeric(presentofoversea104L$values)/sum(as.numeric(presentofoversea104L$values)))*100
names(presentofoversea104L)[1] <-"總計人數"
names(presentofoversea104L)[2] <-"類型"
schooltype <- c("公私立大學","國防醫學院","僑生先修部","專科學校","高國中","職業學校","國小","各級補校","海青班")
presentofoversea104L$"學校類型" <-schooltype
os104summary <- data.frame(presentofoversea104L$"學校類型",presentofoversea104L$"總計人數",presentofoversea104L$"比例(%)")
names(os104summary)[1] <-"學校類型"
names(os104summary)[2] <-"總計人數"
names(os104summary)[3] <-"比例(%)"
knitr::kable(os104summary)

#僑生入讀台灣大專學校情況
schoolcountanalyze =  summarise(group_by(X104oversea_B1_1a,school), "人數" = sum(studentcount)) 

#僑生入讀台灣大專學校率
student101rate <- sum(as.numeric(student101data$overseastudentcount))
student102rate <- sum(as.numeric(student102data$overseastudentcount))
student103rate <- sum(as.numeric(student103data$overseastudentcount))
student104rate <- sum(as.numeric(student104data$overseastudentcount))
student105rate <- sum(as.numeric(student105data$overseastudentcount))
osstudent101to105rate <- c(student101rate,student102rate,student103rate,student104rate,student105rate)
statyear <- c("101","102","103","104","105")
overseastudentrate <- data.frame(statyear,osstudent101to105rate)

knitr::kable(overseastudentrate)

ggplot(overseastudentrate, aes(x=statyear, y=osstudent101to105rate, group = 1)) + geom_line()


#旅客來台旅遊率
visitor101to105rate <- visitorstatictis1
for (i in 1:56){
  visitor101to105rate <- visitor101to105rate[-1,]
}
ROCYear <- c("101","102","103","104")
visitor101to105rate$ROCYear <- ROCYear

ggplot(visitor101to105rate, aes(x=ROCYear, y=pop, group = 1)) + geom_line()


##最多僑生入讀的大專學校
knitr::kable(
head(schoolcountanalyze[order(schoolcountanalyze$"人數",decreasing = T),],10)
)

#國立大學僑生現況
presentofnational<-Student_RPT_05[grepl("公立",Student_RPT_05$"typeofschool"),]
presentofnationaltop <-  summarise(group_by(presentofnational,schoolname), "人數" = sum(as.numeric(overseastudentcount)))
knitr::kable(
  head(presentofnationaltop[order(presentofnationaltop$"人數",decreasing = T),],10)
)

#私立大學僑生現況
presentofprivate<-Student_RPT_05[grepl("私立",Student_RPT_05$"typeofschool"),]
presentofprivatetop <-  summarise(group_by(presentofprivate,schoolname), "人數" = sum(as.numeric(overseastudentcount)))
knitr::kable(
  head(presentofprivatetop[order(presentofprivatetop$"人數",decreasing = T),],10)
)

###最多僑生入讀的科系
library(dplyr)
majorcountanalyze =  summarise(group_by(Student_RPT_05,Major), "僑生人數" = sum(as.numeric(overseastudentcount)), "港澳生人數" = sum(as.numeric(HKMacaustudentcount)))
osmajorresult <- data.frame(majorcountanalyze$Major,majorcountanalyze$"僑生人數")
knitr::kable(
  head(osmajorresult[order(majorcountanalyze$"僑生人數",decreasing = T),],10)
)


###最多港澳生入讀的科系
hkmmajorresult <- data.frame(majorcountanalyze$Major,majorcountanalyze$"港澳生人數")
knitr::kable(
  head(hkmmajorresult[order(majorcountanalyze$"港澳生人數",decreasing = T),],10)
)


#長庚大學僑生現況
test105<-Student_RPT_05[grepl("105",Student_RPT_05$"year"),]
testcgu<-test105[grepl("長庚大學",test105$"schoolname"),]
names(testcgu)[1] <-"學年"
names(testcgu)[2] <-"設立別"
names(testcgu)[3] <-"學校類別"
names(testcgu)[4] <-"學校代碼"
names(testcgu)[5] <-"學校名稱"
names(testcgu)[6] <-"系所代碼"
names(testcgu)[7] <-"系所"
names(testcgu)[8] <-"學制"
names(testcgu)[9] <-"僑生人數"
names(testcgu)[10] <-"僑生_男"
names(testcgu)[11] <-"僑生_女"
names(testcgu)[12] <-"港澳生人數"
names(testcgu)[13] <-"港澳生_男"
names(testcgu)[14] <-"港澳生_女"

cgucount <- as.numeric(testcgu$"僑生人數")+as.numeric(testcgu$"港澳生人數")
testcgu$count <- as.numeric(testcgu$"僑生人數")+as.numeric(testcgu$"港澳生人數")

testcguL <- data.frame(testcgu$"系所",testcgu$count)
names(testcguL)[1] <-"Major"

testcguchart <- ggplot(data=testcguL) +
geom_bar(aes(x=factor(1),
                 y=testcgu.count,
                 fill=Major),
             stat = "identity"
             ) + coord_polar("y", start=0)
testcguchart

knitr::kable(
  head(testcguL[order(testcguL$testcgu.count,decreasing = T),],10)
)

##長庚大學資管系僑生現況
cguimosstudent<-testcgu[grepl("資訊管理學系",testcgu$"系所"),]
names(cguimosstudent)[1] <-"學年"
names(cguimosstudent)[2] <-"設立別"
names(cguimosstudent)[3] <-"學校類別"
names(cguimosstudent)[4] <-"學校代碼"
names(cguimosstudent)[5] <-"學校名稱"
names(cguimosstudent)[6] <-"系所代碼"
names(cguimosstudent)[7] <-"系所"
names(cguimosstudent)[8] <-"學制"
names(cguimosstudent)[9] <-"僑生人數"
names(cguimosstudent)[10] <-"僑生_男"
names(cguimosstudent)[11] <-"僑生_女"
names(cguimosstudent)[12] <-"港澳生人數"
names(cguimosstudent)[13] <-"港澳生_男"
names(cguimosstudent)[14] <-"港澳生_女"
knitr::kable(
  head(cguimosstudent)
)


```


## 資料分析
```{r}
#這是R Code Chunk
library(ggplot2)
library(choroplethr)
library(ggmap)

WorldMap <- ggmap(get_googlemap(center=c(0,0),
                    zoom=1, scale=1, filename="world", size=c(550,250)))
WorldMapO <- WorldMap + geom_point(data=overseastudentcountanalyze, 
               aes(x=as.numeric(locationx), y=as.numeric(locationy),
                   color=as.numeric(count),size=1))+ 
    scale_color_continuous(
        low = "yellow",high = "red")+ 
    guides(size=FALSE)
WorldMapO

AsiaMap <- get_map(location = "Asia", zoom = 3, maptype = 'satellite',language = "zh-TW")
AsiaMapO <- ggmap(AsiaMap)+ geom_point(data=asiadata, 
               aes(x=as.numeric(locationx), y=as.numeric(locationy),
                   color=as.numeric(count),size=3.5))+ 
    scale_color_continuous(
        low = "yellow",high = "red")+ 
    guides(size=FALSE)
AsiaMapO

EuroMap <- get_map(location = "Europe", zoom = 3, maptype = 'satellite')
EuroMapO <- ggmap(EuroMap)+ geom_point(data=eurodata, 
               aes(x=as.numeric(locationx), y=as.numeric(locationy),
                   color=as.numeric(count),size=3.5))+ 
    scale_color_continuous(
        low = "yellow",high = "red")+ 
    guides(size=FALSE)
EuroMapO

OceaniaMap <- get_map(location = "Oceania", zoom = 3, maptype = 'satellite')
OceaniaMapO <- ggmap(OceaniaMap)+ geom_point(data=Oceaniadata, 
               aes(x=as.numeric(locationx), y=as.numeric(locationy),
                   color=as.numeric(count),size=3.5))+ 
    scale_color_continuous(
        low = "yellow",high = "red")+ 
    guides(size=FALSE)
OceaniaMapO

AfricaMap <- get_map(location = "Africa", zoom = 3, maptype = 'satellite')
AfricaMapO <- ggmap(AfricaMap)+ geom_point(data=SAfricadata, 
               aes(x=as.numeric(locationx), y=as.numeric(locationy),
                   color=as.numeric(count),size=3.5))+ 
    scale_color_continuous(
        low = "yellow",high = "red")+ 
    guides(size=FALSE)
AfricaMapO

NAMap <- get_map(location = "North America", zoom = 3, maptype = 'satellite')
NAMapO <- ggmap(NAMap)+ geom_point(data=NAdata, 
               aes(x=as.numeric(locationx), y=as.numeric(locationy),
                   color=as.numeric(count),size=3.5))+ 
    scale_color_continuous(
        low = "yellow",high = "red")+ 
    guides(size=FALSE)
NAMapO

SAMap <- get_map(location = "South America", zoom = 3, maptype = 'satellite')
SAMapO <- ggmap(SAMap)+ geom_point(data=SAdata, 
               aes(x=as.numeric(locationx), y=as.numeric(locationy),
                   color=as.numeric(count),size=3.5))+ 
    scale_color_continuous(
        low = "yellow",high = "red")+ 
    guides(size=FALSE)
SAMapO
```

## 期末專題分析規劃
期末專題會結合手上的資料，按照不同國藉的僑生人數製作圖表及一個世界分佈地圖。然後還會了解數據，找出一些關於僑生的有趣現象在課堂報告跟老師和同學分享。
