---
title: "台灣旅遊與僑生來台就學"
output: github_document
---


## 組員姓名
資管二甲 B0344122 楊守仁

## 分析議題背景
從網路上的open data收集了歷年來台旅客的國藉及現時台灣各大專院校外藉學生等資料從而了解台灣的風光和旅遊，有沒有帶起外國人對台灣的興趣並且來台就/升學。

## 分析動機
作為外國長大的僑生的一分子，藉著這個機會了解「同是天涯淪落人」的留台外國人的在台灣甚至在長庚的狀況。

## 使用資料
File_1940是各級學校僑生資料
visitorstatictis1是自1956年以來來台旅客人數及國藉資料
Student_RPT_05是現時台灣各大專院校外藉學生資料包括人數國藉科系學制等資料

*還有一份是"大專校院僑生及畢業生人數—按性別、校別與僑居地別分"資料，但資料尚有一些問題，所以尚未載入，但是連同作業一同commit

載入使用資料們
```{r}
#這是R Code Chunk
library(readr)
File_1940 <- read_csv("~/CGUIM_BigData_FinalReport-B0344122/File_1940.csv", skip = 3)

visitorstatictis1 <- read_csv("~/CGUIM_BigData_FinalReport-B0344122/visitorstatictis1.csv")

Student_RPT_05 <- read_csv("~/CGUIM_BigData_FinalReport-B0344122/Student_RPT_05.csv")

X104oversea_B1_1a <- read_csv("~/CGUIM_BigData_FinalReport-B0344122/104oversea_B1-1a.csv")
```


## 資料處理與清洗
```{r}

#資料清洗
#File_1940清洗
names(File_1940)[1] <-"學年度"
names(File_1940)[2] <-"總計"
names(File_1940)[3] <-"計"
names(File_1940)[4] <-"公私立大學"
File_1940 <- File_1940[-1,]

#visitorstatictis1清洗
visitorstatictis1 <- visitorstatictis1[-1,]
visitorstatictis1 <- visitorstatictis1[-1,]
names(visitorstatictis1)[1] <-"year"
names(visitorstatictis1)[2] <-"總計人數"
names(visitorstatictis1)[3] <-"成長率"
names(visitorstatictis1)[4] <-"指數"
names(visitorstatictis1)[5] <-"外籍旅客人數"
names(visitorstatictis1)[6] <-"外籍旅客成長率"
names(visitorstatictis1)[7] <-"外籍旅客指數"
names(visitorstatictis1)[8] <-"華僑旅客人數"
names(visitorstatictis1)[9] <-"華僑旅客成長率"
names(visitorstatictis1)[10] <-"華僑旅客指數"

#Student_RPT_05清洗
Student_RPT_05$X1 <- NULL
Student_RPT_05 <- Student_RPT_05[-1,]
Student_RPT_05 <- Student_RPT_05[-1,]
Student_RPT_05 <- Student_RPT_05[-1,]
names(Student_RPT_05)[1] <-"學年度"
names(Student_RPT_05)[2] <-"設立別"
names(Student_RPT_05)[3] <-"學校類別"
names(Student_RPT_05)[4] <-"學校代碼"
names(Student_RPT_05)[5] <-"學校名稱"
names(Student_RPT_05)[6] <-"系所代碼"
names(Student_RPT_05)[7] <-"系所名稱"
names(Student_RPT_05)[8] <-"學制"
names(Student_RPT_05)[9] <-"僑生總計"
names(Student_RPT_05)[10] <-"僑生男"
names(Student_RPT_05)[11] <-"僑生女"
names(Student_RPT_05)[12] <-"港澳生總計"
names(Student_RPT_05)[13] <-"港澳生男"
names(Student_RPT_05)[14] <-"港澳生女"

#X104oversea_B1_1a清洗
X104oversea_B1_1a$locationy[X104oversea_B1_1a$"僑居地" == c("馬來西亞")] <- "3.137956"
X104oversea_B1_1a$locationx[X104oversea_B1_1a$"僑居地" == c("馬來西亞")] <- "101.687132"

X104oversea_B1_1a$locationy[X104oversea_B1_1a$"僑居地" == c("南非")] <- "-30.909670"
X104oversea_B1_1a$locationx[X104oversea_B1_1a$"僑居地" == c("南非")] <- "24.259127"

X104oversea_B1_1a$locationy[X104oversea_B1_1a$"僑居地" == c("加拿大")] <- "59.997026"
X104oversea_B1_1a$locationx[X104oversea_B1_1a$"僑居地" == c("加拿大")] <- "-112.402012"

X104oversea_B1_1a$locationy[X104oversea_B1_1a$"僑居地" == c("緬甸")] <- "21.415178"
X104oversea_B1_1a$locationx[X104oversea_B1_1a$"僑居地" == c("緬甸")] <- "96.396717"

X104oversea_B1_1a$locationy[X104oversea_B1_1a$"僑居地" == c("印尼")] <- "-4.381767"
X104oversea_B1_1a$locationx[X104oversea_B1_1a$"僑居地" == c("印尼")] <- "122.293216"

X104oversea_B1_1a$locationy[X104oversea_B1_1a$"僑居地" == c("日本")] <- "36.552849"
X104oversea_B1_1a$locationx[X104oversea_B1_1a$"僑居地" == c("日本")] <- "138.307262"

X104oversea_B1_1a$locationy[X104oversea_B1_1a$"僑居地" == c("菲律賓")] <- "14.598987"
X104oversea_B1_1a$locationx[X104oversea_B1_1a$"僑居地" == c("菲律賓")] <- "120.983238"

X104oversea_B1_1a$locationy[X104oversea_B1_1a$"僑居地" == c("新加坡")] <- "1.360033"
X104oversea_B1_1a$locationx[X104oversea_B1_1a$"僑居地" == c("新加坡")] <- "103.868979"

X104oversea_B1_1a$locationy[X104oversea_B1_1a$"僑居地" == c("泰國")] <- "13.748660"
X104oversea_B1_1a$locationx[X104oversea_B1_1a$"僑居地" == c("泰國")] <- "100.492952"
    
X104oversea_B1_1a$locationy[X104oversea_B1_1a$"僑居地" == c("英國")] <- "54.938086"
X104oversea_B1_1a$locationx[X104oversea_B1_1a$"僑居地" == c("英國")] <- "-2.867684"
  
X104oversea_B1_1a$locationy[X104oversea_B1_1a$"僑居地" == c("美國")] <- "39.739020"
X104oversea_B1_1a$locationx[X104oversea_B1_1a$"僑居地" == c("美國")] <- "-101.620433"
    
X104oversea_B1_1a$locationy[X104oversea_B1_1a$"僑居地" == c("阿根廷")] <- "-35.388441"
X104oversea_B1_1a$locationx[X104oversea_B1_1a$"僑居地" == c("阿根廷")] <- "-65.392241"

X104oversea_B1_1a$locationy[X104oversea_B1_1a$"僑居地" == c("南韓")] <- "37.592579"
X104oversea_B1_1a$locationx[X104oversea_B1_1a$"僑居地" == c("南韓")] <- "126.975279"

X104oversea_B1_1a$locationy[X104oversea_B1_1a$"僑居地" == c("紐西蘭")] <- "-41.299974"
X104oversea_B1_1a$locationx[X104oversea_B1_1a$"僑居地" == c("紐西蘭")] <- "174.776852"
  
X104oversea_B1_1a$locationy[X104oversea_B1_1a$"僑居地" == c("墨西哥")] <- "24.129376"
X104oversea_B1_1a$locationx[X104oversea_B1_1a$"僑居地" == c("墨西哥")] <- "-102.917429"
  
X104oversea_B1_1a$locationy[X104oversea_B1_1a$"僑居地" == c("巴西")] <- "-8.884431"
X104oversea_B1_1a$locationx[X104oversea_B1_1a$"僑居地" == c("巴西")] <- "-55.488347"
  
X104oversea_B1_1a$locationy[X104oversea_B1_1a$"僑居地" == c("巴拉圭")] <- "-23.269402"
X104oversea_B1_1a$locationx[X104oversea_B1_1a$"僑居地" == c("巴拉圭")] <- "-58.462776"
  
X104oversea_B1_1a$locationy[X104oversea_B1_1a$"僑居地" == c("越南")] <- "14.484540"
X104oversea_B1_1a$locationx[X104oversea_B1_1a$"僑居地" == c("越南")] <- "108.360975"
  
X104oversea_B1_1a$locationy[X104oversea_B1_1a$"僑居地" == c("肯亞")] <- "0.418065"
X104oversea_B1_1a$locationx[X104oversea_B1_1a$"僑居地" == c("肯亞")] <- "37.868307"
  
X104oversea_B1_1a$locationy[X104oversea_B1_1a$"僑居地" == c("西班牙")] <- "39.690189"
X104oversea_B1_1a$locationx[X104oversea_B1_1a$"僑居地" == c("西班牙")] <- "-3.132226"
  
X104oversea_B1_1a$locationy[X104oversea_B1_1a$"僑居地" == c("尼加拉瓜")] <- "12.891754"
X104oversea_B1_1a$locationx[X104oversea_B1_1a$"僑居地" == c("尼加拉瓜")] <- "-85.188938"
  
X104oversea_B1_1a$locationy[X104oversea_B1_1a$"僑居地" == c("巴拿馬")] <- "8.484368"
X104oversea_B1_1a$locationx[X104oversea_B1_1a$"僑居地" == c("巴拿馬")] <- "-80.109248"
  
X104oversea_B1_1a$locationy[X104oversea_B1_1a$"僑居地" == c("澳大利亞")] <- "-24.551857"
X104oversea_B1_1a$locationx[X104oversea_B1_1a$"僑居地" == c("澳大利亞")] <- "134.182865"
  
X104oversea_B1_1a$locationy[X104oversea_B1_1a$"僑居地" == c("貝里斯")] <- "16.77919"
X104oversea_B1_1a$locationx[X104oversea_B1_1a$"僑居地" == c("貝里斯")] <- "-88.737792"
  
X104oversea_B1_1a$locationy[X104oversea_B1_1a$"僑居地" == c("智利")] <- "-26.554819"
X104oversea_B1_1a$locationx[X104oversea_B1_1a$"僑居地" == c("智利")] <- "-70.418818"
  
X104oversea_B1_1a$locationy[X104oversea_B1_1a$"僑居地" == c("薩爾瓦多")] <- "13.784449"
X104oversea_B1_1a$locationx[X104oversea_B1_1a$"僑居地" == c("薩爾瓦多")] <- "-89.230311"
  
X104oversea_B1_1a$locationy[X104oversea_B1_1a$"僑居地" == c("哥斯大黎加")] <- "9.948630"
X104oversea_B1_1a$locationx[X104oversea_B1_1a$"僑居地" == c("哥斯大黎加")] <- "-84.117774"
  
X104oversea_B1_1a$locationy[X104oversea_B1_1a$"僑居地" == c("法國")] <- "46.410759"
X104oversea_B1_1a$locationx[X104oversea_B1_1a$"僑居地" == c("法國")] <- "2.716875"
  
X104oversea_B1_1a$locationy[X104oversea_B1_1a$"僑居地" == c("阿拉伯聯合大公國")] <- "23.681736"
X104oversea_B1_1a$locationx[X104oversea_B1_1a$"僑居地" == c("阿拉伯聯合大公國")] <- "54.002147"
  
X104oversea_B1_1a$locationy[X104oversea_B1_1a$"僑居地" == c("葉門")] <- "15.846800"
X104oversea_B1_1a$locationx[X104oversea_B1_1a$"僑居地" == c("葉門")] <- "47.850653"
  
X104oversea_B1_1a$locationy[X104oversea_B1_1a$"僑居地" == c("俄羅斯")] <- "62.240122"
X104oversea_B1_1a$locationx[X104oversea_B1_1a$"僑居地" == c("俄羅斯")] <- "93.834839"
  
X104oversea_B1_1a$locationy[X104oversea_B1_1a$"僑居地" == c("斐濟")] <- "-17.847725"
X104oversea_B1_1a$locationx[X104oversea_B1_1a$"僑居地" == c("斐濟")] <- "178.013273"
  
X104oversea_B1_1a$locationy[X104oversea_B1_1a$"僑居地" == c("厄瓜多")] <- "-1.418160"
X104oversea_B1_1a$locationx[X104oversea_B1_1a$"僑居地" == c("厄瓜多")] <- "-78.294611"
  
X104oversea_B1_1a$locationy[X104oversea_B1_1a$"僑居地" == c("埃及")] <- "26.528769"
X104oversea_B1_1a$locationx[X104oversea_B1_1a$"僑居地" == c("埃及")] <- "29.858624"
  
X104oversea_B1_1a$locationy[X104oversea_B1_1a$"僑居地" == c("巴布亞紐幾內亞")] <- "-6.441940"
X104oversea_B1_1a$locationx[X104oversea_B1_1a$"僑居地" == c("巴布亞紐幾內亞")] <- "144.595518"
  
X104oversea_B1_1a$locationy[X104oversea_B1_1a$"僑居地" == c("巴基斯坦")] <- "30.082631"
X104oversea_B1_1a$locationx[X104oversea_B1_1a$"僑居地" == c("巴基斯坦")] <- "69.294945"
  
X104oversea_B1_1a$locationy[X104oversea_B1_1a$"僑居地" == c("巴林")] <- "26.038782"
X104oversea_B1_1a$locationx[X104oversea_B1_1a$"僑居地" == c("巴林")] <- "50.552011"
  
X104oversea_B1_1a$locationy[X104oversea_B1_1a$"僑居地" == c("比利時")] <- "50.906237"
X104oversea_B1_1a$locationx[X104oversea_B1_1a$"僑居地" == c("比利時")] <- "4.338898"
  
X104oversea_B1_1a$locationy[X104oversea_B1_1a$"僑居地" == c("玻利維亞")] <- "-16.597679"
X104oversea_B1_1a$locationx[X104oversea_B1_1a$"僑居地" == c("玻利維亞")] <- "-64.640097"
  
X104oversea_B1_1a$locationy[X104oversea_B1_1a$"僑居地" == c("帛琉")] <- "7.517417"
X104oversea_B1_1a$locationx[X104oversea_B1_1a$"僑居地" == c("帛琉")] <- "134.572796"
  
X104oversea_B1_1a$locationy[X104oversea_B1_1a$"僑居地" == c("德國")] <- "51.064427"
X104oversea_B1_1a$locationx[X104oversea_B1_1a$"僑居地" == c("德國")] <- "10.492793"
  
X104oversea_B1_1a$locationy[X104oversea_B1_1a$"僑居地" == c("多米尼克")] <- "15.430178"
X104oversea_B1_1a$locationx[X104oversea_B1_1a$"僑居地" == c("多米尼克")] <- "-61.360056"
  
X104oversea_B1_1a$locationy[X104oversea_B1_1a$"僑居地" == c("柬埔寨")] <- "12.678917"
X104oversea_B1_1a$locationx[X104oversea_B1_1a$"僑居地" == c("柬埔寨")] <- "104.855949"
  
X104oversea_B1_1a$locationy[X104oversea_B1_1a$"僑居地" == c("科威特")] <- "29.323762"
X104oversea_B1_1a$locationx[X104oversea_B1_1a$"僑居地" == c("科威特")] <- "47.414698"
  
X104oversea_B1_1a$locationy[X104oversea_B1_1a$"僑居地" == c("黎巴嫩")] <- "34.114424"
X104oversea_B1_1a$locationx[X104oversea_B1_1a$"僑居地" == c("黎巴嫩")] <- "35.884993"
  
X104oversea_B1_1a$locationy[X104oversea_B1_1a$"僑居地" == c("寮國")] <- "19.526376"
X104oversea_B1_1a$locationx[X104oversea_B1_1a$"僑居地" == c("寮國")] <- "102.532372"
  
X104oversea_B1_1a$locationy[X104oversea_B1_1a$"僑居地" == c("馬拉威")] <- "-14.020457"
X104oversea_B1_1a$locationx[X104oversea_B1_1a$"僑居地" == c("馬拉威")] <- "33.839299"
  
X104oversea_B1_1a$locationy[X104oversea_B1_1a$"僑居地" == c("孟加拉")] <- "23.739765"
X104oversea_B1_1a$locationx[X104oversea_B1_1a$"僑居地" == c("孟加拉")] <- "90.428802"

X104oversea_B1_1a$locationy[X104oversea_B1_1a$"僑居地" == c("模里西斯")] <- "-20.158133"
X104oversea_B1_1a$locationx[X104oversea_B1_1a$"僑居地" == c("模里西斯")] <- "57.503020"
  
X104oversea_B1_1a$locationy[X104oversea_B1_1a$"僑居地" == c("秘魯")] <- "-10.770646"
X104oversea_B1_1a$locationx[X104oversea_B1_1a$"僑居地" == c("秘魯")] <- "-76.089076"
  
X104oversea_B1_1a$locationy[X104oversea_B1_1a$"僑居地" == c("瑞典")] <- "64.496659"
X104oversea_B1_1a$locationx[X104oversea_B1_1a$"僑居地" == c("瑞典")] <- "17.217521"
  
X104oversea_B1_1a$locationy[X104oversea_B1_1a$"僑居地" == c("瑞士")] <- "46.783748"
X104oversea_B1_1a$locationx[X104oversea_B1_1a$"僑居地" == c("瑞士")] <- "7.925473"
  
X104oversea_B1_1a$locationy[X104oversea_B1_1a$"僑居地" == c("沙烏地阿拉伯")] <- "23.899594"
X104oversea_B1_1a$locationx[X104oversea_B1_1a$"僑居地" == c("沙烏地阿拉伯")] <- "45.433590"
  
X104oversea_B1_1a$locationy[X104oversea_B1_1a$"僑居地" == c("斯里蘭卡")] <- "7.588220"
X104oversea_B1_1a$locationx[X104oversea_B1_1a$"僑居地" == c("斯里蘭卡")] <- "80.696452"
  
X104oversea_B1_1a$locationy[X104oversea_B1_1a$"僑居地" == c("泰國")] <- "13.741785"
X104oversea_B1_1a$locationx[X104oversea_B1_1a$"僑居地" == c("泰國")] <- "100.499849"
  
X104oversea_B1_1a$locationy[X104oversea_B1_1a$"僑居地" == c("委內瑞拉")] <- "7.073115"
X104oversea_B1_1a$locationx[X104oversea_B1_1a$"僑居地" == c("委內瑞拉")] <- "-66.610604"
  
X104oversea_B1_1a$locationy[X104oversea_B1_1a$"僑居地" == c("汶萊")] <- "4.540462"
X104oversea_B1_1a$locationx[X104oversea_B1_1a$"僑居地" == c("汶萊")] <- "114.639758"
  
X104oversea_B1_1a$locationy[X104oversea_B1_1a$"僑居地" == c("象牙海岸")] <- "7.643046"
X104oversea_B1_1a$locationx[X104oversea_B1_1a$"僑居地" == c("象牙海岸")] <- "5.353685"
  
X104oversea_B1_1a$locationy[X104oversea_B1_1a$"僑居地" == c("匈牙利")] <- "47.012069"
X104oversea_B1_1a$locationx[X104oversea_B1_1a$"僑居地" == c("匈牙利")] <- "19.624482"
  
X104oversea_B1_1a$locationy[X104oversea_B1_1a$"僑居地" == c("義大利")] <- "42.935020"
X104oversea_B1_1a$locationx[X104oversea_B1_1a$"僑居地" == c("義大利")] <- "12.410020"
  
X104oversea_B1_1a$locationy[X104oversea_B1_1a$"僑居地" == c("印度")] <- "22.683064"
X104oversea_B1_1a$locationx[X104oversea_B1_1a$"僑居地" == c("印度")] <- "79.031203"
  
X104oversea_B1_1a$locationy[X104oversea_B1_1a$"僑居地" == c("約旦")] <- "31.279142"
X104oversea_B1_1a$locationx[X104oversea_B1_1a$"僑居地" == c("約旦")] <- "36.756995"
  
X104oversea_B1_1a$locationy[X104oversea_B1_1a$"僑居地" == c("史瓦濟蘭")] <- "-26.577159"
X104oversea_B1_1a$locationx[X104oversea_B1_1a$"僑居地" == c("史瓦濟蘭")] <- "31.451034"

X104oversea_B1_1a$locationy[X104oversea_B1_1a$"僑居地" == c("多明尼加")] <- "18.910874"
X104oversea_B1_1a$locationx[X104oversea_B1_1a$"僑居地" == c("多明尼加")] <- "-70.193544"

X104oversea_B1_1a$locationy[X104oversea_B1_1a$"僑居地" == c("納米比亞")] <- "-22.325959"
X104oversea_B1_1a$locationx[X104oversea_B1_1a$"僑居地" == c("納米比亞")] <- "16.942383"

X104oversea_B1_1a$locationy[X104oversea_B1_1a$"僑居地" == c("荷蘭")] <- "52.356997"
X104oversea_B1_1a$locationx[X104oversea_B1_1a$"僑居地" == c("荷蘭")] <- "4.894108"

X104oversea_B1_1a$locationy[X104oversea_B1_1a$"僑居地" == c("宏都拉斯")] <- "14.058685"
X104oversea_B1_1a$locationx[X104oversea_B1_1a$"僑居地" == c("宏都拉斯")] <- "-87.201599"

X104oversea_B1_1a$locationy[X104oversea_B1_1a$"僑居地" == c("瓜地馬拉")] <- "14.642601"
X104oversea_B1_1a$locationx[X104oversea_B1_1a$"僑居地" == c("瓜地馬拉")] <- "-90.498682"

X104oversea_B1_1a$studentcount <- as.numeric(X104oversea_B1_1a$"在學學生人數_男") + as.numeric(X104oversea_B1_1a$"在學學生人數_女")

#X104oversea_B1_1a清洗2
X104oversea_B1_1a$type[X104oversea_B1_1a$"僑居地" %in% c("菲律賓","汶萊","泰國","孟加拉","斯里蘭卡","沙烏地阿拉伯","馬來西亞","緬甸","印尼","日本","新加坡","南韓","越南","阿拉伯聯合大公國","寮國","柬埔寨","巴基斯坦","巴林","印度","黎巴嫩","約旦","葉門","科威特")] <- "亞洲"

X104oversea_B1_1a$type[X104oversea_B1_1a$"僑居地" %in% c("美國","加拿大","墨西哥","古巴","多明尼加","多米尼克","薩爾瓦多","尼加拉瓜","瓜地馬拉","貝里斯","巴拿馬","哥斯大黎加")] <- "北美洲"

X104oversea_B1_1a$type[X104oversea_B1_1a$"僑居地" %in% c("厄瓜多","巴西","烏拉圭","巴拉圭","秘魯","智利","阿根廷","玻利維亞","哥倫比亞","委內瑞拉","宏都拉斯")] <- "南美洲"

X104oversea_B1_1a$type[X104oversea_B1_1a$"僑居地" %in% c("荷蘭","英國","西班牙","比利時","俄羅斯","德國","匈牙利","瑞典","法國","義大利","瑞士")] <- "歐洲"

X104oversea_B1_1a$type[X104oversea_B1_1a$"僑居地" %in% c("埃及","肯亞","南非","象牙海岸","納米比亞","馬拉威","馬拉威","模里西斯","史瓦濟蘭")] <- "非洲"

X104oversea_B1_1a$type[X104oversea_B1_1a$"僑居地" %in% c("澳大利亞","帛琉","斐濟","巴布亞紐幾內亞","紐西蘭","薩摩亞")] <- "大洋洲"

asiadata<-X104oversea_B1_1a[grepl("亞洲",X104oversea_B1_1a$"type"),]
eurodata<-X104oversea_B1_1a[grepl("歐洲",X104oversea_B1_1a$"type"),]
SAfricadata<-X104oversea_B1_1a[grepl("非洲",X104oversea_B1_1a$"type"),]
Oceaniadata<-X104oversea_B1_1a[grepl("大洋洲",X104oversea_B1_1a$"type"),]
NAdata<-X104oversea_B1_1a[grepl("北美洲",X104oversea_B1_1a$"type"),]
SAdata<-X104oversea_B1_1a[grepl("南美洲",X104oversea_B1_1a$"type"),]

#各級學校僑生現況
presentofoversea<-head(File_1940[order(File_1940$"學年度",decreasing = T),],10)

#國立大學僑生現況
presentofnational<-Student_RPT_05[grepl("公立",Student_RPT_05$"設立別"),]

#私立大學僑生現況
presentofprivate<-Student_RPT_05[grepl("私立",Student_RPT_05$"設立別"),]

#長庚大學僑生現況
test105<-Student_RPT_05[grepl("105",Student_RPT_05$"學年度"),]
testcgu<-test105[grepl("長庚大學",test105$"學校名稱"),]

knitr::kable(
  head(presentofoversea)
)

knitr::kable(
  head(presentofnational)
)

knitr::kable(
  head(presentofprivate)
)

knitr::kable(
  head(testcgu[order(testcgu$"學制",decreasing = T),],)
)
```


## 探索式資料分析
圖文並茂圖文並茂
```{r}
#這是R Code Chunk
library(ggplot2)
library(choroplethr)
library(ggmap)
worldmap <- get_map(location = c(-47.52,-16.99,76.88,-33.37), zoom = 1,language = "zh-TW")
ggmap(worldmap)

AsiaMap <- get_map(location = "Asia", zoom = 3, maptype = 'satellite',language = "zh-TW")
AsiaMapO <- ggmap(AsiaMap)+ geom_point(data=asiadata, 
               aes(x=as.numeric(locationx), y=as.numeric(locationy),
                   color=as.numeric(在學學生人數_男),size=3.5))+ 
    scale_color_continuous(
        low = "yellow",high = "red")+ 
    guides(size=FALSE)
AsiaMapO

EuroMap <- get_map(location = "Europe", zoom = 3, maptype = 'satellite')
EuroMapO <- ggmap(EuroMap)+ geom_point(data=eurodata, 
               aes(x=as.numeric(locationx), y=as.numeric(locationy),
                   color=as.numeric(studentcount),size=3.5))+ 
    scale_color_continuous(
        low = "yellow",high = "red")+ 
    guides(size=FALSE)
EuroMapO

OceaniaMap <- get_map(location = "Oceania", zoom = 3, maptype = 'satellite')
OceaniaMapO <- ggmap(OceaniaMap)+ geom_point(data=Oceaniadata, 
               aes(x=as.numeric(locationx), y=as.numeric(locationy),
                   color=as.numeric(studentcount),size=3.5))+ 
    scale_color_continuous(
        low = "yellow",high = "red")+ 
    guides(size=FALSE)
OceaniaMapO

AfricaMap <- get_map(location = "Africa", zoom = 3, maptype = 'satellite')
AfricaMapO <- ggmap(AfricaMap)+ geom_point(data=SAfricadata, 
               aes(x=as.numeric(locationx), y=as.numeric(locationy),
                   color=as.numeric("在學學生人數_男"),size=3.5))+ 
    scale_color_continuous(
        low = "yellow",high = "red")+ 
    guides(size=FALSE)
AfricaMapO

NAMap <- get_map(location = "North America", zoom = 3, maptype = 'satellite')
NAMapO <- ggmap(NAMap)+ geom_point(data=NAdata, 
               aes(x=as.numeric(locationx), y=as.numeric(locationy),
                   color=as.numeric("在學學生人數_男"),size=3.5))+ 
    scale_color_continuous(
        low = "yellow",high = "red")+ 
    guides(size=FALSE)
NAMapO

SAMap <- get_map(location = "South America", zoom = 3, maptype = 'satellite')
SAMapO <- ggmap(SAMap)+ geom_point(data=SAdata, 
               aes(x=as.numeric(locationx), y=as.numeric(locationy),
                   color=as.numeric("在學學生人數_男"),size=3.5))+ 
    scale_color_continuous(
        low = "yellow",high = "red")+ 
    guides(size=FALSE)
SAMapO
```

## 期末專題分析規劃
期末專題會結合手上的資料，按照不同國藉的僑生人數製作圖表及一個世界分佈地圖。然後還會了解數據，找出一些關於僑生的有趣現象在課堂報告跟老師和同學分享。
